【裁判字號】    95,易,201
【裁判日期】    950403
【裁判案由】    竊盜等
【裁判全文】
臺灣臺北地方法院刑事判決               95年度易字第201號
公  訴  人  臺灣臺北地方法院檢察署檢察官
被      告  甲○○
上列被告因竊盜等案件，經檢察官提起公訴（94年度偵緝字第20
83號、94年度偵緝字第2084號），本院於準備程序中經訊問被告
自白犯罪後，並經本院合議庭裁定認為宜以簡式審判程序審理，
判決如下：
    主    文
甲○○收受贓物，累犯，處有期徒刑肆月，如易科罰金，以參佰
元折算壹日。又竊盜，累犯，處有期徒刑伍月，如易科罰金，以
參佰元折算壹日。扣案之機車鑰匙壹支沒收。應執行有期徒刑捌
月，如易科罰金，以參佰元折算壹日。扣案之機車鑰匙壹支沒收
。
    事    實
一、甲○○前因違反毒品危害防制條例案件，經本院於民國92年
    10月6 日以92年度訴字第1294號刑事判決判處有期徒刑8 月
    ，並於同年月30日確定，嗣於94年2 月24日縮刑期滿執行完
    畢。
二、甲○○於94年8 月13日晚間8 時30分許，在臺北縣新店市○
    ○路與寶橋路口，明知真實姓名年籍不詳綽號「儂儂」之成
    年男子所交付之車號JRV-161 號重型機車1 輛（該機車係丙
    ○○所有，於94年8 月13日晚間8 時許，在臺北縣新店市北
    新國小旁失竊）係屬來路不明之贓物，竟仍予以收受借用供
    己使用，並於同日晚間10時許，騎乘前開機車，至臺北縣新
    店市○○街33號前，搭載友人高元奇（另經檢察官為不起訴
    處分）外出欲向高元奇之友人借錢，因尋友未遇。嗣於同日
    晚間11時許，折返臺北縣新店市○○街33號時，為警查獲始
    知上情。
三、甲○○另意圖為自己不法之所有，於94年8 月24日晚間9 時
    許，在臺北市○○區○○街151 號前，見楊智能所有（現由
    乙○○使用）之車號FYG-046 號重型機車停放在該處，即以
    自備之機車鑰匙1 支著手竊取該機車1 輛，得手後供己騎用
    。嗣於同年月29日上午11許，因騎乘上開機車行經臺北縣新
    店市○○路與中正路口時，為警查獲始知上情，並扣得甲○
    ○所有之機車鑰匙1 支。
四、案經臺北市政府警察局大同分局暨臺北市政府警察局文山第
    一分局報請臺灣臺北地方法院檢察署檢察官偵查起訴，本院
    於準備程序中經訊問被告自白犯罪後，並經本院合議庭裁定
    認為宜以簡式審判程序審理。
    理    由
一、前揭事實業據被告甲○○於本院準備程序及審理時供承不諱
    ，核與被害人丙○○、乙○○於警詢時之指訴情節相符，並
    經證人高元奇於警詢及偵查時證述屬實。此外，復有車輛車
    牌失竊作業－查獲車輛認可資料、臺北縣政府警察局車輛失
    竊電腦輸入單、失竊車輛證明單、臺北市政府警察局大同分
    局（尋獲）電腦輸入單、臺北市政府警察局車輛車牌（尋獲
    ）通報單各1 紙、車牌失竊資料個別查詢報表－查詢車輛認
    可資料、贓物認領保管單各2 紙及照片3 幀在卷（見臺灣臺
    北地方法院檢察署94年度偵字第14840 號偵查卷第28頁至第
    33頁、臺灣臺北地方法院檢察署94年度偵字第16050 號偵查
    卷第5 頁、第20頁、第22頁至第23頁）可稽。基此，堪認被
    告之自白核與事實相符，自得採為論罪之依據。本件事證已
    臻明確，被告上揭犯行均堪認定。
二、核被告所為，係犯刑法第349 條第1 項之收受贓物罪及同法
    第320 條第1 項之竊盜罪。被告所犯前開二罪之間，犯意各
    別，行為互殊，應予分論併罰。另被告曾犯有如事實欄所述
    之違反毒品危害防制條例案件，經本院於92年10月6 日以92
    年度訴字第1294號刑事判決判處有期徒刑8 月，並於同年月
    30日確定，嗣於94年2 月24日縮刑期滿執行完畢，此有臺灣
    高等法院被告前案紀錄表1 份在卷（見本院卷第6 頁至第14
    頁）可證，其於5 年之內，再犯上開2 件有期徒刑以上之罪
    ，均為累犯，均應依刑法第47條之規定加重其刑。爰審酌被
    告之犯罪動機、目的、手段、品行、智識程度、因一時貪念
    ，收受贓車及臨時起意竊取機車供己騎用，造成被害人等受
    有損害，惟念其犯罪後於本院準備程序及審理時均能坦認犯
    行，態度尚稱良好等一切情狀，分別量處如主文所示之刑，
    並均諭知易科罰金之折算標準，並定其應執行之刑及諭知易
    科罰金之折算標準。至扣案之機車鑰匙1 支，係被告所有供
    上揭竊盜犯行所用之物，業據被告於本院審理時供承在卷（
    見本院卷第39頁），應依刑法第38條第1 項第2 款之規定，
    併予宣告沒收。另扣案之鑰匙1 串（共10支），並非被告所
    有之物，亦與本件收受贓物犯行無直接關連性，爰不予宣告
    沒收，併此敘明。
據上論斷，應依刑事訴訟法第273 條之1 第1 項、第299 條第1
項前段，刑法第320 條第1 項、第349 條第1 項、第47條、第51
條第5 款、第41條第1 項前段、第2 項、第38條第1 項第2 款，
罰金罰鍰提高標準條例第1 條前段、第2 條，判決如主文。
本案經檢察官黃紋綦到庭執行職務。
中    華    民    國    95    年    4     月    3     日
                  刑事第七庭法  官  蔡正雄
上正本證明與原本無異。
如不服本判決，應於判決送達後10日內向本院提出上訴狀（應抄
附繕本）。告訴人或被害人如對於本判決不服者，應具備理由請
求檢察官上訴，其上訴期間之計算係以檢察官收受判決正本之日
期為準。
                            書記官  葉潔如
中    華    民    國    95    年    4     月    3     日
附錄本案論罪科刑所依據之法條：
中華民國刑法第320條
 (普通竊盜罪、竊佔罪)
意圖為自己或第3 人不法之所有，而竊取他人之動產者，為竊盜
罪，處5 年以下有期徒刑、拘役或5 百元以下罰金。
意圖為自己或第3 人不法之利益，而竊佔他人之不動產者，依前
項之規定處斷。
前2 項之未遂犯罰之。
中華民國刑法第349條
收受贓物者，處3 年以下有期徒刑、拘役或500 元以下罰金。
搬運、寄藏、故買贓物或為牙保者，處5 年以下有期徒刑、拘役
或科或併科1 千元以下罰金。
因贓物變得之財物，以贓物論。


司法院資訊處製作；財團法人民間司法改革基金會備份。
